【裁判字號】    89,交上易,236
【裁判日期】    890427
【裁判案由】    過失傷害
【裁判全文】
臺灣高等法院刑事判決                          八十九年度交上易字第二三六號
    上  訴  人  臺灣板橋地方法院檢察署檢察官
    被      告  甲○○
右上訴人因被告過失傷害案件，不服臺灣板橋地方法院八十九年度交易字第五十四號
，中華民國八十九年四月二十七日第一審判決（起訴案號：臺灣板橋地方法院檢察署
八十八年度偵字第二○五六四號；併辦案號：同署八十八年度偵字第二五三二七號）
，提起上訴，本院判決如左：
    主  文
上訴駁回。
    理  由
一、公訴意旨略以：甲○○於民國八十八年三月十八日上午十一時許，駕駛車號ＤＮ
    －四九七七號自用小客車，沿臺北縣中和市○○道路，由圓通路往中正路方向行
    駛。其原應注意車前狀況，隨時採取必要之安全措施，且應保持隨時可煞停之距
    離，而依當時並無不能注意之情形，竟疏未注意，以致於在該防汛道路與中和市
    ○○路口，撞及為等候燈號指示而站立於路旁，欲穿越馬路之乙○○，使乙○○
    受有右側手肘骨折及右側膝蓋拉傷之傷害。案經乙○○提出告訴，因認甲○○涉
    犯刑法第二百八十四條第一項前段之過失傷害罪嫌云云。
二、本案經本院審理結果，認第一審判決對被告甲○○為無罪之諭知，認事用法核無
    不當，應予維持，並引用第一審判決書記載之證據及理由。
三、公訴人上訴意旨略以：本案訴外人丙○○既能強行穿越，則被告是否於燈號甫變
    換之際，急行起步，以致未注意與其垂直方向未息之車流及站立於路旁之告訴人
    乙○○，此部分未經原審調查，應認尚未盡調查之能事，原判決難謂妥適。請撤
    銷原判決，另為適當之判決云云。
四、經查，第一審判決就本件交通事故之發生，確係因訴外人丙○○於燈號已變換後
    ，騎乘腳踏車強行闖紅燈穿越道路，被告為閃避該腳踏車，乃將方向盤左轉，而
    告訴人復未站立人行道上等候燈號之變換，始遭被告之汽車擦撞成傷，被告於此
    事故之發生既無從反應，應認無過失等情，已根據目擊證人汪寶蓮之證詞、現場
    勘驗結果，及鑑定委員會鑑定意見等，詳敘其認定之理由，依調查證據所得，認
    定被告無過失傷害之犯行。核其證據之斟酌取捨，並無違背一般經驗法則及論理
    法則之情事，亦無未盡調查之能事。次查，訴外人丙○○於闖紅燈之際，同向之
    路人汪寶蓮及告訴人均已停候在路旁，顯見被告行駛之車道，號誌應已轉換成綠
    燈，被告向前行車，並無違誤。此外，復查無任何積極事證可證明被告於垂直車
    道尚在川流不息之際，即行車向前而肇事，公訴人上訴意旨空言指摘原判決不當
    ，並無理由，應予駁回。
據上論結，應依刑事訴訟法第三百七十三條、第三百六十八條，判決如主文。
本案經檢察官謝英民到庭執行職務。
中      華      民      國      八十九      年      七      月    十三  日
                              臺灣高等法院刑事第五庭
                                  審判長法  官  曾  德  水
                                        法  官  趙  功  恆
                                        法  官  林  立  華
不得上訴


司法院資訊處製作；財團法人民間司法改革基金會備份。
